# 变更收入合同会计处理

提问人：q727446006 时间：2017-01-08 11:32:54
以前年度确认的收入，今年调整少了合同金额，是否将少了点金额冲减当期收入？

回答人：chenyiwei
这首先是判断“会计估计变更还是前期差错”的问题，此类问题在本版面上讨论很多，请搜索。